ACORDAO-COMPLETO-2555680

ACÓRDÃO DE RELAÇÃO

ACÓRDÃO DE RELAÇÃO 6346/2022 ATA 35/2022 - SEGUNDA CÂMARA

Acórdão 6346/2022-TCU-Segunda Câmara
VISTO, relacionado e discutido estes autos de Aposentadoria de ex-servidores do  Comando do Exército, cujos atos foram encaminhados a este Tribunal, por intermédio do sistema Sisac, para apreciação na forma da Instrução Normativa TCU 78/2018.
Considerando que, o cruzamento do sistema Siape fornece uma visão atual e verdadeira da situação, o que permite descaracterizar irregularidades e inconsistências que, embora constantes do e-Pessoal, já foram corrigidas.
Considerando que, no ato de Joao Brito Costa, consta Perda de objeto, em função do cadastro Sisobi;
Considerando que, nos demais  atos de  aposentadoria em consulta realizada nos Sistemas deste Tribunal, os presentes atos já foram encerrados. Assim, como se trata de situação que cessou os efeitos financeiros da concessão antes de sua apreciação por esta Corte, cabe a aplicação do art. 260, § 5º do Regimento Interno do TCU;
Considerando o parecer do Ministério Público junto a este Tribunal;
ACORDAM os Ministros do Tribunal de Contas da União, diante das razões expostas pelo Relator, e com fulcro no artigo 71, inciso III, da Constituição Federal de 1.988; c/c nos arts. 1º, inciso V, e 39, inciso II, ambos da Lei 8.443, de 16 de julho de 1992, c/c os  1º,  inciso VIII; 17, inciso III; 143, inciso II e 260, § 5º, do Regimento Interno/TCU.
a) Considerar prejudicada a apreciação de mérito do ato a seguir discriminado, por perda de objeto, tendo em vista o (cancelamento ou exclusão) dos atos de Antonio da Silva; Jose Ferreira dos Santos; Manoel Salvador Gomes Leite e  Paulo Cesar Pereira da Silva e falecimento de Joao Brito Costa, conforme dispõe o art. 7º da Resolução TCU nº 206/2007, alterada pela Resolução 237/2010.
b) Informar ao órgão e ao interessado que o presente Acórdão pode ser acessado por meio do endereço eletrônico www.tcu.gov.br/acordaos
1. Processo TC-Processo 018.200/2022-2 (APOSENTADORIA) 
	1.1. Interessados: Antonio da Silva (XXX.629.892-XX) ; Joao Brito Costa (XXX.685.982-XX) ; Jose Ferreira dos Santos (XXX.851.360-XX) ; Manoel Salvador Gomes Leite (XXX.822.502-XX) ; Paulo Cesar Pereira da Silva (XXX.396.459-XX) .
	1.2. Órgão/Entidade: Comando do Exército.
	1.3. Relator: Ministro Antonio Anastasia.
	1.4. Representante do Ministério Público: Procurador Rodrigo Medeiros de Lima.
	1.5. Unidade Técnica: Secretaria de Fiscalização de Integridade de Atos e Pagamentos de Pessoal e de Benefícios Sociais (Sefip) .
	1.6. Representação legal: não há.
	1.7. Determinações/Recomendações/Orientações: não há.

Segunda Câmara

Comando do Exército.

Antonio da Silva (XXX.629.892-XX); Joao Brito Costa (XXX.685.982-XX); Jose Ferreira dos Santos (XXX.851.360-XX); Manoel Salvador Gomes Leite (XXX.822.502-XX); Paulo Cesar Pereira da Silva (XXX.396.459-XX).

ANTONIO ANASTASIA

não há.

Procurador Rodrigo Medeiros de Lima.

APOSENTADORIA (APOS)

Secretaria de Fiscalização de Integridade de Atos e Pagamentos de Pessoal e de Benefícios Sociais (Sefip).